【裁判字號】    92,財管,19
【裁判日期】    920411
【裁判案由】    
【裁判全文】
臺灣士林地方法院民事裁定  九十二年度財管字第十九號
    聲  請  人  財政部國有財產局台灣北區辦事處
    法定代理人  丙○○
    送達代收人  乙○○
右聲請人聲請變賣遺產事件，本院裁定如左：
    主      文
被繼承人甲○○（女，民國九年十一月十四日出生，生前住台北市○○區○○路七十
五號，身分證統一編號：Ｚ000000000號，民國八十九年一月六日死亡）所
有金項鍊壹條、玻璃項鍊壹條、石頭項鍊壹條、鐲子肆付、玉片壹拾壹片、耳環壹付
、佛珠壹串、觀音玉墜壹條、貓眼石壹個、戒指貳枚，准予變賣。
程序費用由被繼承人甲○○之遺產負擔。
    理      由
一、本件聲請意旨略以：鈞院八十九年度管字第五二號民事裁定指定聲請人為被繼承
    人甲○○之遺產管理人確定，並以該裁定暨九十年度家催字第六四號民事裁定准
    對其繼承人、債權人及受遺贈人為公示催告，經分別於民國九十年一月十日、九
    十年四月二十二日刊報竣事，期限分別至九十一年一月十日（對繼承人），九十
    一年六月二十二日（對債權人）屆滿，另對大陸地區繼承人聲明繼承期限亦於九
    十二年一月六日屆滿。查余君遺有現金新台幣（下同）一萬二千一百五十八元及
    如主文所示之動產，公示催告期間除台北市立浩然敬老院就余君遺產申報代墊喪
    葬費用一萬一千六百元及聲請指定遺產管理人事件之程序費用三百零五元外，無
    他人主張權利，惟余君遺留現金於扣除聲請人管理遺產代墊費用四千四百三十元
    後，業不足清償該院申報之喪葬費用及程序費用，為清償該項債權，爰依非訟事
    件法第七十八條第二項準用民法第一千一百七十九條第二項暨同法第一千一百三
    十二條第二項規定，聲請准予變賣主文所示之動產等語。
二、按遺產管理人為清償債權，或交付遺贈物之必要，經親屬會議之同意得變賣遺產
    ，又親屬會議不能召開或召開有困難時，依法應經親屬會議處理之事項，由有召
    集權人聲請法院處理之，民法第一千一百七十九條第二項及第一千一百三十二條
    第二項定有明文。查聲請人為被繼承人甲○○之遺產管理人，為清償債權，依法
    應經被繼承人甲○○之親屬會議同意，始得變賣遺產，惟因甲○○並無民法第一
    千一百三十一條所定親屬，無法組成親屬會議，則聲請人聲請變賣上開被繼承人
    甲○○如主文所示之遺產，核無不合，應予准許。
中      華      民      國    九十二    年      四      月     十一     日
                                    臺灣士林地方法院家事法庭
~B法      官  邱璿如
右為正本係照原本作成。
如對本裁定抗告須於裁定送達後十日內向本院提出抗告狀。
中      華      民      國    九十二    年      四      月     十一     日
~B法院書記官  張雪莉


司法院資訊處製作；財團法人民間司法改革基金會備份。
